臺灣桃園地方法院小額民事判決
111年度壢簡字第630號
原      告  譚妍甄  
被      告  賴永斌  

上列當事人間請求損害賠償(交通)事件，本院於民國111年8月23
日言詞辯論終結，判決如下：
    主  文
一、被告應給付原告新臺幣（下同）9萬元。
二、訴訟費用1,000元由被告負擔。
三、本判決得假執行。
　　理 由 要 領
一、本件依民事訴訟法第436條之18第1項規定，除下列理由要領
    外，僅記載主文，其餘省略。
二、按損害賠償之目的在於填補所生之損害，其應回復者，並非
    「原有狀態」，而係損害事故發生前之「應有狀態」，自應
    將事故發生後之變動狀況悉數考慮在內。故於物被毀損時，
    被害人除得請求修補或賠償修復費用，以填補技術性貶值之
    損失而回復物之物理性原狀外，就其物因毀損所減少之交易
    價值，亦得請求賠償，以填補交易性貶值之損失而回復物之
    價值性原狀（最高法院101年度台上字第88號判決意旨參照
    ）。是以，於物被毀損時，被害人除得請求修補或賠償修復
    費用，以填補技術性貶值之損失而回復物之物理性原狀外，
    就其物因毀損所減少之交易價值，亦得請求賠償。又當事人
    為伸張權利所必要支出之費用，如可認為係因他造侵權行為
    所受之損害，即加害行為與損害賠償範圍間有相當因果關係
    者，均非不得向他造請求賠償（最高法院99年度台上字第22
    4號判決意旨可供參照）。經查，原告將本件受損車輛送請
    桃園市汽車商業同業公會鑑定，鑑定結果記載略以：「車號
    000-0000，出廠年份為西元2018年1月，使用至2022年1月正
    常車況現值為50萬元，修復後現值為42萬元」等語，有該鑑
    價證明書在卷可考（見本院卷第7頁），堪信原告之上開車
    輛受有8萬元交易性價值貶損之損失。另原告為確認上開車
    輛受有交易性價值貶損之金額，支出1萬元費用交由專業公
    會鑑定，亦為主張權利之必要費用，應予准許。準此，原告
    主張上開車輛受有交易性貶值8萬元之損害，及支出用以證
    明車輛市價貶損情形之1萬元鑑定費用（合計共9萬元），均
    屬因本件車禍事故所受之損害，所為之上開請求，即屬有據
    。
三、原告起訴時請求金額為11萬5,000元，嗣於本院言詞辯論期
    日減縮訴之聲明如主文第1項所示，屬應適用小額訴訟程序
    之事件，僅不及變更案號而已，故關於上訴費用計算、上訴
    之規定，均應適用小額訴訟程序。至原告因減縮訴之聲明，
    致支出逾1,000元部分之裁判費，由原告自行承受之，併此
    敘明。
中　　華　　民　　國　　111 　年　　8 　　月　　26　　日
                  中壢簡易庭   法  官   劉哲嘉
以上為正本係照原本作成。
如不服本判決，應於送達後20日內，向本院提出上訴狀並表明上
訴理由，如於本判決宣示後送達前提起上訴者，應於判決送達後
20日內補提上訴理由書（須附繕本）。
如委任律師提起上訴者，應一併繳納上訴審裁判費。
中　　華　　民　　國　　111 　年　　8 　　月　　26　　日
                               書記官  陳香菱
附錄：
一、民事訴訟法第436條之24第2項：
    對於小額程序之第一審裁判上訴或抗告，非以其違背法令為
    理由，不得為之。
二、民事訴訟法第436條之25：
    上訴狀內應記載上訴理由，表明下列各款事項：
    （一）原判決所違背之法令及其具體內容。
    （二）依訴訟資料可認為原判決有違背法令之具體事實。
三、民事訴訟法第471條第1項：（依同法第436 條之32第2 項規
    定於小額事件之上訴程序準用之）上訴狀內未表明上訴理由
    者，上訴人應於提起上訴後20日內，提出理由書於原第二審
    法院；未提出者，毌庸命其補正，由原第二審法院以裁定駁
    回之。